

Développeuse web full-stack diplômée d'un Master en développement informatique, je suis passionnée par la conception de solutions innovantes. Mon expertise en React.js pour le front-end, et en C# .NET pour le back-end, me permet d'aborder des projets complexes avec efficacité. Dotée d'une forte capacité d'adaptation, je cherche à intégrer une équipe dynamique où je pourrai contribuer à des projets ambitieux tout en continuant à développer mes compétences techniques.

Expériences professionnelles

2023-2024 - Année sabbatique

Au cours de cette année, j'ai voyagé pour découvrir de nouvelles cultures. J'ai également participé à des actions de bénévolat et à l'initiation à la programmation pour les enfants. J'ai profité de cette période pour approfondir mes compétences à travers des projets personnels en explorant des technologies émergentes et des méthodologies innovantes.

2021-2023 – Développeuse Full-Stack chez Groupe Ubique

En alternance pour mon Master 1 & 2, j'ai participé à la maintenance et à la gestion d'une architecture micro-services avec Reactjs et C# .NET. J'ai contribué à la correction de bugs complexes, l'amélioration des performances d'interfaces utilisateurs et la documentation technique. Tout en collaborant étroitement avec les équipes pour la mise en place de nouvelles fonctionnalités sur des projets critiques.

2020-2021 – Développeuse Back-end chez Vitalliance

Dans le cadre de mon alternance en Bachelor, j'ai contribué à la maintenance et à la gestion de deux progiciels utilisant des API RESTful en C# et VB .NET. J'ai participé à la correction de bugs, au support informatique et à la rédaction de la documentation technique.

Formations

2021-2023 –**Master** Expert en études et développement du SI *H3 Hitema*

Cours théoriques et pratiques autour des principaux langages et frameworks du développement web (JavaScript, PHP, Symfony, React) ainsi que la gestion de projet et l'évolution des systèmes d'information avec le cloud, les microservices ou le déploiement continu.

2020-2021 -Bachelor Développement Web

Sup De Vinci

Formation axée sur le développement Full-Stack (HTML5, Node.js, Golang, Java EE) avec intégration du développement mobile (Swift, Kotlin) et du responsive design. Compétences acquises en conception d'applications multiplateformes et collaboration avec les équipes métier.

2018-2020 – BTS SIO (Option SLAM – Solutions Logicielles et Applications Métiers)

Lycée Paul Lapie

Formation spécialisée dans le développement de solutions logicielles et d'applications métiers. Compétences acquises en analyse des besoins, conception, développement et maintenance d'applications pour les organisations.

Compétences

Front-end

React.js, HTML5, CSS3, JavaScript

Back-end

C#, .NET Core, ASP.NET

Bases de données SOL, MSSOL

Outils & environnements

Git,Fork,Visual Studio,Visual Studio Code, MSSMS, Postman

Méthodologies

Méthodologie Agile

Contact

E-mail

rawantabaja12@gmail.com

Mobile

06 52 78 11 95

Portfolio

https://rawanst.github.io/

